【裁判字號】    98,台上,280
【裁判日期】    980115
【裁判案由】    偽造有價證券
【裁判全文】
最高法院刑事判決              九十八年度台上字第二八０號
上  訴  人  甲○○
上列上訴人因偽造有價證券案件，不服台灣高等法院台中分院中
華民國九十七年十月十四日第二審判決（九十七年度上訴字第二
四六六號，起訴案號：台灣台中地方法院檢察署九十七年度偵緝
字第七二九號），提起上訴，本院判決如下：
    主  文
上訴駁回。
    理  由
按刑事訴訟法第三百七十七條規定，上訴於第三審法院，非以判
決違背法令為理由，不得為之。是提起第三審上訴，應以原判決
違背法令為理由，係屬法定要件。如果上訴理由書狀並未依據卷
內訴訟資料，具體指摘原判決不適用何種法則或如何適用不當，
或所指摘原判決違法情事，顯與法律規定得為第三審上訴理由之
違法情形，不相適合時，均應認其上訴為違背法律上之程式，予
以駁回。本件上訴人甲○○因共同意圖供行使之用，而偽造有價
證券，經第一審判處罪刑，提起第二審上訴，原判決以其未依據
卷內訴訟資料具體表明或指摘第一審判決認事、用法、量刑有何
違法或不當之處，屬上訴未敘述具體理由，因認其第二審上訴不
合法律上程式，予以駁回，已詳敘認定之理由。從形式上觀察，
原判決並無違背法令之情形。再按量刑之輕重，屬事實審法院得
依職權裁量之事項，苟已以行為人之責任為基礎，並斟酌刑法第
五十七條各款所列情狀，而未逾越法定刑度，又未濫用其權限，
即不得遽指為違法。原判決已敘明第一審判決以上訴人屬累犯，
本件偽造面額新台幣（下同）五十萬元之本票一張向地下錢莊借
款，扣除預付利息，實際僅借得八萬餘元，且直接抵付友人積欠
之債務，並未因之獲取任何利得，以其犯罪情狀足堪憫恕，而依
刑法第五十九條酌減其刑，並審酌其犯行所致危害、犯後坦承其
事、態度良好等一切情狀，在法定刑範圍內，量處有期徒刑一年
六月，再以其犯罪係在民國九十六年四月二十四日以前，適用中
華民國九十六年罪犯減刑條例之規定，減為有期徒刑九月，量刑
並無違誤，而予以維持。原判決上開論述，難謂有何違法，上訴
意旨就原判決業已調查說明事項，任意指為判決理由不備及有違
罪刑相當原則，自不足據以辨認原判決已具備違背法令之形式要
件。本件上訴違背法律上之程式，應予駁回。本院既從程序上駁
回上訴，上訴人提出在職證明書及戶籍謄本，請求宣告緩刑，無
從審酌，附此敘明。
據上論結，應依刑事訴訟法第三百九十五條前段，判決如主文。
中    華    民    國  九十八  年    一    月   十五   日
                      最高法院刑事第十一庭
                          審判長法官  花  滿  堂
                                法官  黃  正  興
                                法官  陳  東  誥
                                法官  林  錦  芳
                                法官  洪  昌  宏
      本件正本證明與原本無異
                                      書  記  官
中    華    民    國  九十八  年    一    月   十六   日
                                                     M


司法院資訊處製作；財團法人民間司法改革基金會備份。
